---
title: Ejercicios de la introducción a R 
author: Dr. Edmundo Molina, Victor Espinoza 
output: html_document
---

```{r setup, include=FALSE}
knitr::opts_chunk$set(echo = TRUE)
```

###1. Comandos básicos

Concatenar los números 1, 10, 100 y 100, y los guarde como un vector llamado mi_vector. Cuando tecleamos mi_vector, nos devuelve el vector.

```{r}
mi_vector<-c(1,10,100,1000)
mi_vector
```

Concatenar los números 11993 al 12644, y los guarde como un vector llamado mi_vector2. Cuando tecleamos mi_vector2, nos devuelve el vector. Determine la longitud de mi_vector2.

```{r}
mi_vector2<-c(11993:12644)
length(mi_vector2)
```

Crear una matriz que llamaremos mi_matriz, de 4 columnas con mi_vector2. Para este caso asegúrate que la matriz se debe ir llenando por renglón. Determine el número de renglones que tiene la matriz.

```{r}
mi_matriz<-matrix (data=mi_vector2, ncol=4, byrow =TRUE)
mi_matriz
```

Para mi_matriz, obtenga los valores al cuadrado de cada elemento de la matriz y posteriormente restele 144,312,169 a cada elemento. Determine la posición del valor 0 en la matriz.

```{r}
(mi_matriz^2)-144312169
```

Generar un vector de variables normales aleatorias (x), estableciendo una semilla de 555, con tamaño de muestra de 200. Determinar su media, varianza y desviación estándar. 

```{r}
set.seed(555)
x<-rnorm (200)
mean(x)
var(x)
sqrt(var(x))
sd(x)
```

###2. Gráficas

Use la función plot para crear un gráfico de dispersión de puntos donde tanto x como y son variables normales aleatorias, con una semilla de 555 y un tamaño de muestra de 200.

```{r}
set.seed(555)
x<-rnorm (200)
y<-rnorm (200)
plot(x,y)
plot(x,y,xlab="Este es el eje x",ylab="Este es el eje y",
main="Plot de X vs Y")
```

En la variable seq_1 guarde la secuencia de 10 numeros entre 8 y 12

```{r}
seq_1<-seq (8, 12, length=10)
seq_1
```

En la variable seq_2 guarde la secuencia de 101 numeros entre 100 y 99

```{r}
seq_2<-seq (100, 99, length=101)
seq_2
```

En la variable seq_3 guarde la secuencia de a a z, donde a vale 5 y z vale 50

```{r}
a<-5
z<-50
seq_3<-a:z
seq_3
```

###3. Indexación de datos

Crear una matriz de nombre matriz_A de 5x5, con una secuencia de valores del 2 al 50 cada 2.

```{r}
A<-matrix(seq(2,50,2), 5, 5)
A
```

Seleccionar individualmente en la matriz los valores de 10, 14, 22, 30 y 46.

```{r}
A[5,1]
A[2,2]
A[1,3]
A[5,3]
A[3,5]
```

Seleccionar en conjunto en la matriz los valores de 10,20,30,40,50.

```{r}
A[5,]
```

Seleccionar en conjunto en la matriz todos los valores, excepto 10,20,30,40,50.

```{r}
A[-5,]
```

###5. Resúmenes gráficos y numéricos adicionales

Producir gráficos de dispersión de las variables cuantitativas, cylinders vs horsepower y cylinders vs acceleration. 

```{r}
setwd("C:/Users/User.HPPROBOOK640G1/Google Drive/DPP/Apoyo cursos/R para maestría")
Auto<-read.csv("Auto.csv", header =T,na.strings ="?")
Auto<-na.omit(Auto)
plot(Auto$cylinders, Auto$horsepower)
plot(Auto$cylinders, Auto$acceleration)
```

Vuelve a producir los gráficos, ahora considerando la variable cylinders como variable cualitativa, utilizando boxplots de color verde para horsepower y color morado para acceleration. Etiqueta los ejes conforme corresponda.

```{r}
attach (Auto)
cylinders <-as.factor (cylinders)
plot(cylinders , horsepower , col ="green", xlab=" cylinders ",
ylab ="horsepower")
plot(cylinders , acceleration , col ="purple", xlab=" cylinders ",
ylab ="acceleration")
```

Trace un histograma para horsepower y otro para acceleration.

```{r}
hist(horsepower)
hist(acceleration)
```

Producir el resumen de las variables horsepower y otro para acceleration.

```{r}
summary (horsepower)
summary (acceleration)
```

###7. Escribir Funciones

Construir una función que reciba dos números y que entregue la suma de estos números.

```{r}
#Forma 1
suma <- function(x, y) {
  resultado <- x + y
  return(resultado)
}

#Forma 2
suma <- function(x, y) {
  return(x + y)
}

#Forma 3
suma <- function(x, y) x + y

suma(10,20)
```

Construya una función que reciba dos números existentes dentro del eje x y que entregue el punto médio de estos números. El resultado debe ser un mensaje en pantalla de la forma: "El punto medio de los valores a y b ingresados es __".

Pista: La función cat sirve para concatenar objetos y presentarlos en pantalla.

```{r}
medio <- function(a, b) {
  medio <- (a + b) / 2
  cat("El punto medio de los valores", a, "y", b,
      "ingresados es", medio)
}

medio(10,20)
```

