---
title: Ejercicios de la introducción a R
author: Dr. Edmundo Molina, Victor Espinoza
output: html_document
---

```{r setup, include=FALSE}
knitr::opts_chunk$set(echo = TRUE)
```
Aquí practicando 

###1. Comandos básicos

Concatenar los números 1, 10, 100 y 100, y los guarde como un vector llamado mi_vector. Cuando tecleamos mi_vector, nos devuelve el vector.

```{r}

```

Concatenar los números 11993 al 12644, y los guarde como un vector llamado mi_vector2. Cuando tecleamos mi_vector2, nos devuelve el vector. Determine la longitud de mi_vector2.

```{r}

```

Crear una matriz que llamaremos mi_matriz, de 4 columnas con mi_vector2. Para este caso asegúrate que la matriz se debe ir llenando por renglón. Determine el número de renglones que tiene la matriz.

```{r}

```

Para mi_matriz, obtenga los valores al cuadrado de cada elemento de la matriz y posteriormente restele 144,312,169 a cada elemento. Determine la posición del valor 0 en la matriz.

```{r}

```

Generar un vector de variables normales aleatorias (x), estableciendo una semilla de 555, con tamaño de muestra de 200. Determinar su media, varianza y desviación estándar.

```{r}

```

###2. Gráficas

Use la función plot para crear un gráfico de dispersión de puntos donde tanto x como y son variables normales aleatorias, con una semilla de 555 y un tamaño de muestra de 200.

```{r}

```

En la variable seq_1 guarde la secuencia de 10 numeros entre 8 y 12

```{r}

```

En la variable seq_2 guarde la secuencia de 101 numeros entre 100 y 99

```{r}

```

En la variable seq_3 guarde la secuencia de a a z, donde a vale 5 y z vale 50

```{r}

```

###3. Indexación de datos

Crear una matriz de nombre matriz_A de 5x5, con una secuencia de valores del 2 al 50 cada 2.

```{r}

```

Seleccionar individualmente en la matriz los valores de 10, 14, 22, 30 y 46.

```{r}

```

Seleccionar en conjunto en la matriz los valores de 10,20,30,40,50.

```{r}

```

Seleccionar en conjunto en la matriz todos los valores, excepto 10,20,30,40,50.

```{r}

```

###5. Resúmenes gráficos y numéricos adicionales

Producir gráficos de dispersión de las variables cuantitativas, cylinders vs horsepower y cylinders vs acceleration.

```{r}

```

Vuelve a producir los gráficos, ahora considerando la variable cylinders como variable cualitativa, utilizando boxplots de color verde para horsepower y color morado para acceleration. Etiqueta los ejes conforme corresponda.

```{r}

```

Trace un histograma para horsepower y otro para acceleration.

```{r}

```

Producir el resumen de las variables horsepower y otro para acceleration.

```{r}

```

###7. Escribir Funciones

Construir una función que reciba dos números y que entregue la suma de estos números.

```{r}

```

Construya una función que reciba dos números existentes dentro del eje x y que entregue el punto médio de estos números. El resultado debe ser un mensaje en pantalla de la forma: "El punto medio de los valores a y b ingresados es __".

Pista: La función cat sirve para concatenar objetos y presentarlos en pantalla.

```{r}

```
